# 企业不符合优惠政策条件补缴所得税是否应视为前期差错？

提问人：快枪 时间：2016-05-11 19:55:01
现在很多企业所得税优惠政策由审批改为备案管理，如果企业在预缴和汇算清缴时享受了优惠政策，如高新企业等低税率优惠，但在税务机关等部门后续管理核查时，发现企业不符合优惠条件，那么对企业此前已按优惠政策进行所得税的处理，是否应视为重要的前期差错，通过“以前年度损益”进行处理呢？另外，区分重要和不重要的前期差错依据依据是什么呢？

回答人：chenyiwei
1 、在税务机关等部门后续管理核查时，发现企业不符合优惠条件，除非这是由于资产负债表日后新颁布的税务规定导致，否则应作为前期差错处理，根据其影响是否重大来考虑是否需进行追溯重述。
2 、关于重要性的判断，请结合以下会计、审计准则来掌握判断： （ 1 ）《企业会计准则——基本准则》和《企业会计准则第 30 号——财务报表列报（ 2014 年修订）》及其应用指南中对“重要性”的相关表述； （ 2 ）《中国注册会计师审计准则第 1221 号——计划和执行审计工作时的重要性》及其应用指南、《中国注册会计师审计准则第 1251 号——评价审计过程中识别出的错报》及其应用指南、《中国注册会计师审计准则问题解答第 8 号——重要性及评价错报》。